Inventaris van het archief van het Ministerie van Binnenlandse Zaken: Directie Formatiezaken, 1945-1979
Nationaal Archief, Den Haag
- Overheidspersoneel, Formatiebeleid, arbeidsmarktbeleid en personeelsontwikkeling en mobiliteit 1945-, 075
  - Het adviseren van de vakministers over wijzigingen van de departementale personeelsformaties. 1947-1955, 27
    - Ministerie van Verkeer en Waterstaat, 12
      - Personeelsvoorstellen voor de Afdeling Kabinet en Secretarie en het Directoraat-Generaal van de Scheepvaart, uitvoering van de personeelsstop en het Inpassingsbesluit BBRA 1948 en de opneming in het BBRA 1948 van de rangen administratief ambtenaar C 3e, 2e en 1e klasse ten behoeve van de Departementen van Algemeen Bestuur., 1947-1950; 138; 08(-4) K.1
      - Aanstellingen, functiewaarderingen en toelagen van topfunctionarissen., 1948-1950; 139
      - Functiewaarderingen van technische (hoofd) ambtenaren, kantonniers en havenmeesters bij Rijkswaterstaat en de Zuiderzeewerken., 1950; 137; 08(-4) K.1
      - Aanstellingen, functiewaarderingen, bevorderingen en toelagen bij het Directoraat-Generaal van het Verkeer., 1950-1954; 142; 08(-4) K.7
      - Functiewaarderingen van werktuigkundigpersoneel bij Waterstaat., 1954-1955; 144; 08(-4) K.14
    - Ministerie van Economische Zaken, 13
      - Formatie-uitbreiding bij het Rijksbureau voor Onderzoek van Handelswaren., 1950; 106; 08(-4) G.5
    - Ministerie van Landbouw, Visserij en Voedselvoorziening, 14
      - Aanstellingen en functiewaardering van vertegenwoordigers in het buitenland., 1946-1950; 121; 08(-4) M.12
      - Functiewaarderingen en toelagen bij het Rijksproefstation voor Zaadcontrole., 1947-1950; 127; 08(-4) M.12
      - Aanstellingen en functiewaarderingen bij de Centrale Controledienst., 1948-1950; 120; 08(-4) M.12
      - Functiewaarderingen bij de Raad voor het Kwekersrecht., 1949; 123; 08(-4) M.12
      - Aanstellingen en functiewaarderingen bij de Tuchtrechtspraak voor de Voedselvoorziening., 1949-1950; 122; 08(-4) M.12
      - Functiewaarderingen bij de Centrale Commissie voor Melkhygiëne., 1949-1950; 126; 08(-4) M.12
      - Toelagen bij het Nederlands Instituut voor Zuivelonderzoek., 1949-1950; 129; 08(-4) M.12
      - Aanstelling van J. Verhage tot directeur van het Aan- en Verkoopbureau van Akkerbouwproducten., 1950; 124; 08(-4) M.12
      - Functiewaarderingen, formatie-uitbreiding en bevorderingen bij de Cultuurtechnische Dienst., 1950-1953; 130; 08(-4) M.32; pak
      - Functiewaarderingen en bevorderingen bij de stichtingen en instituten, ressorterend onder het ministerie., 1951-1952; 114; 08(-4) M.2
      - Aanstellingen, functiewaardering en toelagen van topfunctionarissen., 1951-1954; 146; 08(-4) M.2
      - Afdeling Algemeen Beheer., 1953-1956; 115-116
        - Formatie-uitbreiding en bevorderingen, 1953, 115; 08(-4) M.7b
        - Functiewaarderingen, bevorderingen en toelagen, 1956, 116; 08(-4) M.7b
    - Ministerie van Sociale Zaken en Volksgezondheid, 15
      - Directie voor de Arbeidsvoorziening., 1954-1955; 131, 134
        - Instelling en formatie van de directie, 1954, 134; 08(-4) N.16
        - Aanstellingen, functiewaarderingen, bevorderingen en toelagen, 1954-1955, 131; 08(-4) N.16
  - Het adviseren van de vakministers over de personeelszaken, voortvloeiende uit de voorgenomen oprichting of reorganisatie van burgerlijke dienstonderdelen, zolang de departementale formatie nog niet vastgesteld is of voorzover de vastgestelde departementale formatie hierdoor gewijzigd moet worden. 1947-1955, 28
    Grondslag: Besluit tot instelling van het Centraal Orgaan voor Rijkspersoneelsaangelegenheden, 18 december 1946, Stb. 1946/G 367, art. 5.1b, onder 2 en art. 16.1, onder 2.
    Opm.: De adviesaanvraag vindt plaats nadat de minister van Financiën het voornemen tot oprichting of reorganisatie van burgerlijke diensteenheden organisatorisch beoordeeld heeft. De adviezen worden aangevraagd en uitgebracht door bemiddeling van de minister van Binnenlandse Zaken.
    - Uitbreiding van de voorlopige formatie van het Ministerie van Buitenlandse Zaken als gevolg van de instelling van een Directie Atlantische en Europese Samenwerking en de opheffing van het Bureau Westelijke Samenwerking en de voorgestelde uitbreiding van de formatie bij het Bureau Raad voor Europa, het Bureau Europees Leger en NATO en de vertegenwoordiging bij de Raad van Europa., 1952; 63; 08(-4) C.7
    - Wijziging van de personeelsformatie van het Ministerie van Buitenlandse Zaken in verband met de overname van de behandeling van Uniezaken en aangelegenheden betreffende het Economisch en Militair Hulpprogramma., 1952-1953; 49; 08(-4) C.1
    - Instelling, formatie en reorganisatie van de Directie Westelijke Samenwerking, ressorterend onder het Ministerie van Buitenlandse Zaken., 1952-1955; 64; 08(-4) C.7
    - Reorganisatieplannen bij de Rechterlijke Macht, ressorterend onder het Ministerie van Justitie., 1953-1954; 94; 08(-4) D 236
  - Het adviseren van de minister van Binnenlandse Zaken over (voorgenomen) wijzigingen van de departementale personeelsformaties. 1955-1985, 36
    Actor: Formatiecommissie
    Grondslag: Besluit reorganisatie van het Centraal Orgaan voor Rijkspersoneelsaangelegenheden, 23 augustus 1955, Stb. 1955/403, art. 6.2.
    Besluit Coördinatie Rijkspersoneelsaangelegenheden, 25 juni 1958, Stb. 1958/316, art. 3.3.
    Product: Notulen, adviezen.
    - Taakuitvoering en samenstelling van de Formatiecommissie., 1970-1973; 240
    - Formatie-uitbreiding en functiewaarderingen., 1971-1979; 194; 08(-4) A 4; pak
    - Algemene Rekenkamer, 02
      - Formatieaanpassing topstructuur., 1979; 199; 08(-4) A2
    - Ministerie van Buitenlandse Zaken, 03
      - Instelling van het Bureau Atoomzaken en het vaststellen van de formatie van de Directie Internationale Organisaties., 1957; 62; 08(-4) C.7
    - Ministerie van Justitie, 04
      - Formatie-uitbreidingen bij de Rechterlijke Macht., 1956-1957; 93; 08(-4) D 236
    - Ministerie van Binnenlandse Zaken, 05
      - Formatiewijzigingen bij de Directie Openbare Orde en Veiligheid., 1955-1959; 78; 08(-4) E.6
      - Uitbreiding van de taken van het Ministerie van Binnenlandse Zaken, wijziging van de naam Ministerie van Binnenlandse Zaken tot Ministerie van Binnenlandse Zaken, Bezitsvorming en Publiekrechtelijke Bedrijfsorganisatie, vaststelling van de taakomschrijving van de minister en de staatssecretaris en vaststelling van de formatie van nieuwe organisatie-onderdelen., 1956; 1
      - Formatie-uitbreidingen bij organisatieonderdelen., 1956-1979; div. nrs
        - Formatie-uitbreiding bij de Afdeling Functiewaardering, 1956, 82; 08(-4) E.7d
        - Formatie-uitbreiding van het personeel met een rang als referendaris van de Onderafdeling Bezitsvorming, 1958, 22
        - Formatie-uitbreidingen bij de Hoofdafdeling Overheidspersoneelszaken, 1962-1965, 165; 08(-4) E 4.1
        - Formatie-uitbreiding bij het Bureau Voorbereiding Dienst Ziektekostenvoorziening Ambtenaren, 1964-1968, 170; 08(-4) E 4.6
        - Formatie-uitbreidingen bij de Afdeling Voorlichting, 1969-1979, 193; 08(-4) E.5
        - Formatie-uitbreidingen en -wijzigingen bij het Directoraat-Generaal voor Openbare Orde en Veiligheid, 1969-1979, 204; 08(-4) E.14
        - Formatie-uitbreiding bij de Hoofdafdeling Politie, 1971-1972, 205; 08(-4) E 14.1
        - Formatie-uitbreiding bij de Afdeling Pensioenen en Wachtgelden, 1971-1973, 218; 08(-4) E 21.1.3
        - Formatie-uitbreiding bij de Directie Overheidsorganisatie en Automatisering, 1974-1975, 224; 08(-4) E 26
        - Formatie-uitbreiding bij de Hoofdafdeling Brandweer, 1975-1976, 216; 08(-4) E 14.6
        - Formatie-uitbreiding bij de Afdeling Post- en Archiefzaken, 1976-1979, 196; 08(-4) E.9.3.2
        - Formatie-uitbreiding bij de Hoofdafdeling Organisatie Bescherming Bevolking, 1976-1979, 214; 08(-4) E 14.5; pak
        - Formatie-uitbreiding bij het Staatdrukkerij- en Uitgeverijbedrijf, 1977, 232
        - Formatie-uitbreiding bij de Afdeling Coördinatie Documentatieaangelegenheden, 1977-1978, 197; 08(-4) E.9.5
        - Formatie-uitbreiding bij de Directie Binnenlands Bestuur, 1977-1979, 201; 08(-4) E.12
      - Rijks Geneeskundige Dienst., 1957-1979; div. nrs
        - Formatie-uitbreiding, 1957-1959, 84; 08(-4) E.7e
        - Formatie-uitbreiding, 1967-1969, 167; 08(-4) E 4.4
        - Formatie-uitbreiding bij verschillende sectoren, 1969-1979, 222; 08(-4) E 21.6; pak
      - Vaststelling voorlopige personeelsformatie Rijks Bestuursstudie Centrum., 1966-1969; 168; 08(-4) E 4.7
      - Vastelling personeelsformatie Centraal Bureau Spreiding Rijksdienst., 1967-1968; 169; 08(-4) E 4.8
      - Computercentra., 1969-1979; div. nrs
        - Formatie bij het Rijks Computer Centrum. 1969-1979, 228-229
          - 1969-1976, 228; 08(-4) E 31
          - 1977-1979, 229; 08(-4) E 31
        - Formatie bij het Computer Centrum Limburg, 1973-1978, 225; 08(-4) E 27
      - Formatie-uitbreiding bij het Algemeen Burgerlijk Pensioenfonds., 1969-1979; 237; 08(-4) E 34; pak
      - Formatie-uitbreiding bij diverse opleidingsinstituten., 1972-1974; 213; 08(-4) E 14.4
      - Formatiewijziging in verband met uitbreiding van het Bureau Secretaris-Generaal., 1973-1979; 190; 08(-4) E.2; pak
      - Oprichting en uitbreiding van het Landelijk Selectiecentrum voor de Gemeente Politie., 1974-1977; 209; 08(-4)E 14.1.1
      - Directie Politie., 1974-1978; 208, 210
        - Formatie-uitbreiding, 1974-1978, 208; 08(-4) E.14.1; pak
        - Reorganisatie Hoofdafdeling Organisatie en Taakuitvoering, 1975-1978, 210; 08(-4) E 14.2; pak
      - Vaststelling voorlopige formatie voor de op te richten Dienst Ziektekosten Postactieven., 1975-1976; 219; 08(-4) E 21.1.5
      - Instelling Afdeling Internationale Zaken van de Directie Overheidspersoneelszaken., 1976; 220; 08(-4) E 21.1.6
    - Ministerie van Onderwijs, Kunsten en Wetenschappen, 06
      - Formatie-uitbreidingen bij de Onderwijsraad., 1956-1958; 92; 08(-4)
      - Formatie-uitbreiding bij het internaat De Burgh te Heer., 1957; 88; 08(-4) F.46
    - Ministerie van Wederopbouw en Volkshuisvesting/Volkshuisvesting en Bouwnijverheid, 07
      - Wijziging van de voorlopige formatie bij de Centrale Directie., 1956; 70; 08(-4_ J.2
      - Formatie door de instelling van een adviescentrum bij de Rijksgebouwendienst., 1957-1959; 73; 08(-4) J.14
      - Het, boven formatief, op arbeidscontract in dienst nemen van jonge ingenieurs-stagiaires gedurende de stage-/opleidingsperiode., 1958; 68; 08(-4) J.1
    - Ministerie van Verkeer en Waterstaat, 08
      - Reorganisatie van de Afdeling Comptabiliteit., 1959; 141; 08(-4) K.5
    - Ministerie van Landbouw, Visserij en Voedselvoorziening, 09
      - Formatie-uitbreidingen en reorganisatie bij de Afdeling Algemeen Beheer., 1956-1958; 118; 08(-4) M.7b
  - Het adviseren van de minister van Binnenlandse Zaken inzake de waardering van functies bij de ministeries. 1955-, 53
    Grondslag: Coördinatiebesluit inrichting organisatie en formatie rijksdienst, 13 juni 1998, Stb. 1998/224, art. 6.1.
    Opm.: Deze advisering is sinds de decentralisatie van het formatiebeheer beperkt tot de waardering van functies in schaal 16 en hoger en van functies die rechtstreeks onder de secretaris-generaal vallen.
    - Raad van State, 01
      - Functie chauffeur van de vice-president., 1956; 16
      - Taakonderzoek van de functie adjunct-commies A., 1956; 15
      - Aantal functies bij het Bureau van de Afdeling Geschillen van Bestuur., 1956-1959; 17
      - Functies van administrateur en commies bij de Raad., 1958; 18
      - Formatie-uitbreiding en functiewaarderingen., 1971-1979; 194; 08(-4) A 4; pak
    - Meerdere ministeries, 02
      - Interdepartementaal overleg over de toepassing van de schalen 150-154 van het Bezoldigingsbesluit Burgerlijke Rijksambtenaren 1948, alsmede het hanteren van de kapconstructie., 1962-1967; 189; 08.741; pak
      - Aanscherping van de procedure voor het doen van bevorderingsvoorstellen ten behoeve van het Ministerie van Landbouw, Visserij en Voedselvoorziening en het Ministerie van Marine., 1956-1959; 180; 08/07.355.2
      - Het structureel herwaarderen van hoofdambtenarenfuncties., 1970; 243
      - Vaststelling bezoldigingsniveau comptabiliteitsfuncties bij de departementen van Algemeen Bestuur., 1971; 258; 08.4
    - Ministerie van Buitenlandse Zaken, 03
      - Directie Europa., 1956-1958; 56
      - Directie Internationale Organisaties., 1956-1959; 61
        08(-4) C.7
      - Politieke Zaken., 1956-1959; 51-52
        - Raadadviseur in vaste dienst en fungerend als directeur-generaal, 1956-1959, 51; 08(-4) C.1
        - Secretaresse van de directeur-generaal, 1958, 52; 08(-4) C.1
      - Directie Voorlichting Buitenland., 1957; 54; 08(-4) C.7
      - Referendaris bij de Directie Westelijk Halfrond., 1957-1958; 59; 08(-4) C.7
    - Ministerie van Justitie, 04
      - Hoofd Juridische Zaken bij de Directie Politie., 1955; 119; 08(-4) D 142
      - Verzekeringskamer., 1955-1957; 128; 08(-4) D. 9.11
      - Korps Rijkspolitie., 1955-1958; 101; 08(-4) D 242
      - Hoofdafdeling Publiekrecht., 1955-1959; 135; 08(-4) D 134
      - Raden van de Kinderbescherming., 1955-1959; 158; 08(-4) D 250.2; pak
      - Taakonderzoek bij de Hoofdafdeling Privaatrecht., 1955-1959; 133; 08(-4) D 132
      - Rijksinrichtingen van de Kinderbescherming., 1956-1959; 143; 08(-4) D 250.2; pak
    - Ministerie van Binnenlandse Zaken, 05
      - Functiewaarderingen, aanstellingen, bevorderingen, toelagen en ranguitbreiding bij de Directie Openbare Orde en Veiligheid., 1955-1959; 77; 08(-4) E.6; pak
      - Aanstellingen, functiewaarderingen en bevorderingen bij de Afdeling Functiewaardering., 1956-1959; 80; 08(-4) E.7d
      - Rijks Geneeskundige Dienst., 1956-1979; 83, 166, 221
        - Functiewaarderingen en bevorderingen, 1956-1959, 83; 08(-4) E.7e
        - Functiewaarderingen en bevorderingen, 1966-1969, 166; 08(-4) E 4.4
        - Herwaardering functies en bevorderingsvoorstellen, 1969-1979, 221; 08(-4) E 21.6; pak
      - Chef van de Onderafdeling Bezitsvorming., 1957; 20
      - Toekenning van de rang van adjunct-commies A aan M.C.W. Hoogstraaten van de Afdeling Bezitsvorming en Economische Aangelegenheden., 1957; 21
      - Afdeling Publiekrechtelijke Bedrijfsorganisatie., 1957-1958; 25-26
        - Taakwaardering van de administratief ambtenaar C 2e klasse, 1957, 25
        - Taakwaardering van een drietal medewerkers, 1958, 26
      - Hoofd der Afdeling Bezitsvorming en Economische Aangelegenheden., 1958-1959; 23
      - Hoofd van de Afdeling Algemene Zaken van het Staatssecretariaat en uitbreiding van deze afdeling., 1958-1959; 27
      - Hoofdafdeling Overheidspersoneelszaken., 1961-1965; 164; 08(-4) E 4.1
      - Afdeling Pensioen en Wachtgelden., 1969-1973; 217; 08(-4) E 21.1.3
      - Meerdere functies bij verschillende opleidingsinstituten., 1969-1974; 212; 08(-4) E 14.4
      - Afdeling Voorlichting., 1969-1977; 192; 08(-4) E.5
      - Algemeen Burgerlijk Pensioenfonds., 1969-1979; 234-236
        - 1969-1974, 234; 08(-4) E 34
        - 1975, 235; 08(-4) E 34
        - 1976-1979, 236; 08(-4) E 34
      - Bureau van de adviseur voor Kiesrechtzaken., 1970-1971; 202; 08(-4) E.12.1
      - Hoofdafdeling van Politie., 1970-1974; 207; 08(-4) E 14.1
      - Hoofdafdeling Organisatie Bescherming Bevolking., 1970-1977; 211; 08(-4) E 14.5; pak
      - Rijks Computer Centrum., 1970-1978; 226; 08(-4) E 31; pak
      - Directie Overheidsorganisatie en Automatisering., 1972-1975; 223; 08(-4) E 26
      - Directie Politie., 1975-1978; 206; 08(-4) E.14.1
      - Afdeling Post- en Archiefzaken., 1975-1979; 195; 08(-4) E.9.3.2
      - Staatsdrukkerij- en Uitgeverijbedrijf., 1977; 231; 08(-4) E 32
      - Directie Binnenlands Bestuur., 1977-1979; 200; 08(-4) E.12
      - Directoraat-Generaal voor Openbare Orde en Veiligheid., 1977-1979; 203; 08(-4) E.14
      - Hoofdafdeling Brandweer., 1979; 215; 08(-4) E 14.6
      - Interne Accountantsdienst., 1979; 191; 08(-4) E.2.1
    - Ministerie van Onderwijs, Kunsten en Wetenschappen, 06
      - Rijkskampen en -internaten voor Sociale Jeugdzorg., 1955-1957; 87; 08(-4) F.46
      - Onderwijsraad., 1956-1957; 91; 08(-4) F.47
    - Ministerie van Volkshuisvesting en Bouwnijverheid, 07
      - Topfuncties bij het ministerie., 1956; 69; 08(-4) J.2
      - Rijksgebouwendienst., 1957-1959; 72; 08(-4) J.14
    - Ministerie van Verkeer en Waterstaat, 08
      - Rangenuitbreiding en functiewaarderingen van het werktuigkundig personeel bij Rijkswaterstaat en de Dienst der Zuiderzeewerken., 1955-1959; 145; 08(-4) K.14; pak
    - Ministerie van Landbouw, Visserij en Voedselvoorziening, 09
      - Topfuncties bij het ministerie., 1957; 147; 08(-4) M.2
      - Rijkslandbouwvoorlichtingsdienst., 1958; 149; 08(-4) M.2
      - Topfuncties bij de Plantenziektenkundige Dienst., 1958-1959; 148; 08(-4) M.2
  - Het ontwikkelen van een werkclassificatiesysteem/functiewaarderingssysteem voor de overheid. 1947-1975, 56
    Actor: Commissie Werkclassificatie Overheidspersoneel
    Bron: Staatsalmanak.
    Brief van de minister van Binnenlandse Zaken van 18 december 1953, nr. U18690.
    Brief van de minister van Binnenlandse Zaken aan de voorzitter van de Commissie Werkclassificatie Overheidspersoneel van 23 oktober 1958, nr. U A 258/166.
    Opm.: In de periode 1947-1962 lag de nadruk op het ontwikkelen van een systeem voor de zogenaamde rijkswerklieden en de lagere en middelbare ambtenaren.
    - Vergaderstukken en correspondentie betreffende de vereenvoudiging van het Bezoldigingsbesluit Burgerlijke Rijksambtenaren 1948 (B.B.R.A. 1948)., 1947-1969; 261-282
      - 1948-1955, 267
      - 1956, 268
      - 1957-1958, 269
      - 1959, 270
      - 1960, 271
      - 1961, 272
      - 1962, 273
      - 1963, 274
      - 1964, 275
      - 1965 jan. - mrt. 1965, 261
      - 1965 apr. - dec. 1965, 262
      - 1966-1967, 263
      - 1968, 276
      - 1969, 277
      - Vergaderstukken van de Commissie Werkclassificatie Overheidspersoneel, 1947-1962, 278
      - Totstandkoming van de Handleiding Taakanalyse, 1958-1963, 282
    - Functiebeschrijvingen van de vakgroepen 06 - 77., 1954-1958; 251-257
      Met inhoudsopgaven
      - Vakgroepen 06 - 36., 251
      - Vakgroepen 46 - 58.8., 252
      - Vakgroepen 58.9 - 60.3., 254
      - Vakgroepen 60.4 - 64., 255
      - Vakgroepen 65 - 70., 256
      - Vakgroepen 71 - 77., 257
    - Staatsbedrijf der Posterijen, Telegrafie en Telefonie., 1956-1980; div. nrs
      - Rapporten 1 en 2 Het werkclassificatie-onderzoek bij het Staatsbedrijf der PTT, sleutelfuncties deel 1 en 2, 1956, 289
      - Bijlagen A, B en C (beschrijvingen van een aantal functies uit de postdienst) bij rapport nr. 4, 1959, 280
      - Vergaderstukken en correspondentie naar aanleiding van het overleg met de Bijzondere Commissie bij het Staatsbedrijf der PTT. 1962-1976, 292-294
        - 1962-1964, 292
        - 1965-1971, 293
        - 1972-1976, 294
      - Karakteristieke weergave van functies, vergelijking functies PTT met Formatiezaken en formatieschema's, 1965-1977, 290
      - PTT-functieomschrijvingen en vergelijkingsmateriaal van Binnenlandse Zaken, 1966, 283
        Numeriek geordend
      - Taakbeschrijvingsformulieren, 1966, 281
      - Salarispositie, automatiseringsprojecten, Projectgroep Functie-eisen en contacten met Formatiezaken, 1969-1980, 287
      - PTT-functiebeschrijvingen, 1971-1979, 285
      - Uittreksels van de notulen van de Bijzondere Commissie PTT Overleg Personeelszaken, 1977-1980, 286
    - Cyclische Functie Code., 1959; 284; pak
    - Vergaderstukken en correspondentie van de Subgroep Richtfuncties Loongroepers Provincies., 1961-1962; 288; 1551.03; pak
- Ministerie van Binnenlandse Zaken en Koninkrijksrelaties 1945-, 902
  - Ondersteunende processen 1945-, 1
    - Uitbreiding van de taken van het Ministerie van Binnenlandse Zaken, wijziging van de naam Ministerie van Binnenlandse Zaken tot Ministerie van Binnenlandse Zaken, Bezitsvorming en Publiekrechtelijke Bedrijfsorganisatie, vaststelling van de taakomschrijving van de minister en de staatssecretaris en vaststelling van de formatie van nieuwe organisatie-onderdelen., 1956; 1